臺灣嘉義地方法院刑事判決
111年度簡上字第38號
上  訴  人  
即  被  告  賴炳源



上列被告因違反家庭暴力防治法案件，不服本院嘉義簡易庭中華
民國111年3月7日111年度嘉簡字第6號第一審判決（聲請簡易判
決處刑書案號：臺灣嘉義地方檢察署110年度偵字第10719號），
提起上訴，本院合議庭判決如下：
    主  文
上訴駁回。
甲○○緩刑貳年，緩刑期內付保護管束，並禁止對丙○○○實施家庭
暴力、為騷擾之聯絡行為，及進入丙○○○位在嘉義縣○○鄉○○村0鄰
○○○0號之右側房屋住處。 
    犯罪事實及理由
一、本案經本院審理結果，認第一審簡易判決認事用法及量刑均
    無不當，應予維持，除引用第一審簡易判決書（含臺灣嘉義
    地方檢察署檢察官聲請簡易判決處刑書）記載之犯罪事實、
    證據、所犯法條及理由外：
  ㈠犯罪事實欄第10行之「基於違反保護令之犯意」以下更正如
    下：
    甲○○並無丙○○○擅自拿取其鋤頭之證據，其見丙○○○之子乙○○
    坐在丙○○○上開住處外面，其可預見丙○○○在住處內，仍基於
    違反保護令之不確定故意，朝著丙○○○住處方向，以臺語大
    聲對乙○○稱：「乙○○你跟你媽講喔，我們裡面齣，鋤頭如果
    敢再來拿齣，我絕對把她的腳打斷，謀抄謀小來我們家拿鋤
    頭做什麼？出去吃洨喔? 接下來又拿回去藏那麼久，做人毋
    成囝不用做到這樣。」使在住處內之丙○○○聽聞上揭言語，
    以此方式警告、辱罵丙○○○，對丙○○○為騷擾之聯絡行為，而
    違反前開民事通常保護令。
  ㈡證據欄補充「被告甲○○於本院準備程序及審理時之自白、告
    訴人丙○○○、告訴人之代理人乙○○於本院準備程序時之指訴
    、本院勘驗筆錄1份」。
二、按關於刑之量定，係實體法上賦予法院得為自由裁量之事項
    ，倘其未有逾越法律所規定之範圍，或濫用其權限，即不得
    任意指摘為違法（最高法院75年台上字第7033號判例意旨參
    照）。原審審酌一切情狀，就被告甲○○之違反保護令犯行，
    判處拘役30日，並諭知以新臺幣1千元折算1日之易科罰金折
    算標準，認事用法均無不當，量刑亦甚妥適。被告以已與告
    訴人丙○○○達成和解，請求從輕量刑為由，提起上訴，然本
    院認為原審判決認事用法既無任何疏漏或違誤之處，而量刑
    係屬法官在法定刑範圍內得自由裁量之事項，且原審量刑並
    未過重，被告上訴請求改判量處較輕之刑，為無理由，應予
    駁回。
三、被告前未曾因故意犯罪受有期徒刑以上刑之宣告，有臺灣高
    等法院被告前案紀錄表1份在卷可參，其因一時思慮欠週而
    罹刑章，已與告訴人達成和解，告訴人同意給予緩刑之宣告
    ，有本院調解筆錄影本1份附卷可憑，是其經此次刑之宣告
    ，應知警惕而無再犯之虞，本院認其所受宣告之刑，以暫不
    執行為適當，爰併諭知緩刑2年，以啟自新。又被告係犯違
    反保護令罪而受緩刑之宣告，爰依家庭暴力防治法第38條第
    1項規定，為緩刑期內交付保護管束之諭知，並依同法第38
    條第2項第1款、第2款、第4款規定，命被告於付緩刑保護管
    束期間內，禁止對告訴人實施家庭暴力、為騷擾之聯絡行為
    ，及進入告訴人位在嘉義縣○○鄉○○村0鄰○○○0號之右側房屋
    住處。
據上論斷，應依刑事訴訟法第455條之1第1項、第3項、第373條
、第368條、第364條，家庭暴力防治法第38條第1項、第2項第1
款、第2款、第4款，刑法第11條、第74條第1項第1款，判決如主
文。
本案經檢察官陳郁雯聲請以簡易判決處刑，檢察官劉達鴻到庭執
行職務。
中　　華　　民　　國　　111 　年　　4 　　月　　29　　日
　　　          　刑事第一庭  審判長法  官  卓春慧
　　　　　　　                    　法  官  吳育汝
　　　　　　　                    　法  官  林家賢
上列正本證明與原本無異。
本件不得上訴。　　　　　　　　　　　　　　　　　
中　　華　　民　　國　　111 　年　　4 　　月　　29　　日
                                    書記官  江芳耀
附錄本案論罪科刑法條全文：
家庭暴力防治法第61條：
違反法院依第14條第1項、第16條第3項所為之下列裁定者，為本
法所稱違反保護令罪，處3年以下有期徒刑、拘役或科或併科新
臺幣10萬元以下罰金：
一、禁止實施家庭暴力。
二、禁止騷擾、接觸、跟蹤、通話、通信或其他非必要之聯絡行
    為。
三、遷出住居所。
四、遠離住居所、工作場所、學校或其他特定場所。
五、完成加害人處遇計畫。
【附件】
臺灣嘉義地方法院刑事簡易判決
111年度嘉簡字第6號
聲　請　人　臺灣嘉義地方檢察署檢察官
被　　　告　甲○○　男　民國00年0月0日生
　　　　　　　　　　身分證統一編號：Z000000000號
　　　　　　　　　　住嘉義縣○○鄉○○村○○○0號
　　　　　　　　　　居嘉義縣○○鄉○○村○○○0號
上列被告因違反家庭暴力防治法案件，經檢察官聲請以簡易判決
處刑（110年度偵字第10719號），本院判決如下：
    主  文
甲○○犯違反保護令罪，處拘役參拾日，如易科罰金，以新臺幣壹
仟元折算壹日。
    犯罪事實及理由
一、本件犯罪事實、證據及應適用之法條，除犯罪事實第8列「
    詎甲○○」應更正為「甲○○經警員於109年9月19日對其執行上
    開民事通常保護令，而知悉該保護令之內容後，卻」；證據
    部分「嘉義縣竹崎分局保護令執行紀錄表暨執行資料」應更
    正為「嘉義縣竹崎分局109年9月19日保護令執行紀錄表」、
    「現場及監視器截圖照片共8張」應更正為「現場照片4張、
    110年8月10日監視器畫面截圖2張」外，餘均引用如附件檢
    察官聲請簡易判決處刑書之記載。
二、爰以行為人之責任為基礎，審酌被告甲○○明知民事通常保護
    令之旨，卻無視該禁令，亦不思以理性解決其與告訴人丙○○○間之糾紛，反而以言語警告、辱罵告訴人之方式騷擾之，
    其以此舉驚擾告訴人，實屬不該。惟念及被告坦承犯行之犯
    後態度，兼衡被告自陳教育程度為國中畢業，務農為業，家
    庭經濟狀況勉持（見警卷第1頁)等一切情狀，量處如主文所
    示之刑，並諭知易科罰金之折算標準。
三、依刑事訴訟法第449條第1項前段、第3項、第454條第2項（
    依刑事判決精簡原則，僅記載程序法條），逕以簡易判決處
    刑如主文。
四、如不服本判決，得自收受送達之翌日起20日內向本院提出上
    訴狀（須附繕本），上訴於本院第二審合議庭。
本案經檢察官陳郁雯聲請以簡易判決處刑。
中　　華　　民　　國　　111 　年　　3 　　月　　7 　　日
                  嘉義簡易庭  法  官  陳盈螢
上列正本證明與原本無異。
如不服本判決，應於判決送達後20日內向本院提出上訴狀（應附
繕本）。告訴人或被害人如對於本判決不服者，應具備理由請求
檢察官上訴，其上訴期間之計算係以檢察官收受判決正本之日期
為準。
中　　華　　民　　國　　111 　年　　3 　　月　　7 　　日
                              書記官  陳孟瑜
附錄論罪科刑法條：家庭暴力防治法第61條
違反法院依第十四條第一項、第十六條第三項所為之下列裁定者
，為本法所稱違反保護令罪，處三年以下有期徒刑、拘役或科或
併科新臺幣十萬元以下罰金：
一、禁止實施家庭暴力。
二、禁止騷擾、接觸、跟蹤、通話、通信或其他非必要之聯絡行
    為。
三、遷出住居所。
四、遠離住居所、工作場所、學校或其他特定場所。
五、完成加害人處遇計畫。
附件（檢察官聲請簡易判決處刑書之犯罪事實、證據並所犯法條
）：
一、犯罪事實：
　　甲○○為丙○○○之姪子，其2人具有家庭暴力防治法第3條第4款
    所定之家庭成員關係。丙○○○因甲○○對其有家庭暴力行為，
    向臺灣嘉義地方法院聲請民事保護令，經同法院於民國109
    年9月14日核發109年度家護字第471號民事通常保護令，裁
    定甲○○不得對丙○○○實施家庭暴力、不得對丙○○○為騷擾之聯
    絡行為，並不得進入丙○○○位於嘉義縣○○鄉○○村○○○0號右側
    房屋之住居所，有效期間為1年。詎甲○○因故對丙○○○心生不
    滿，於保護令有效期間內之110年8月10日下午1時40分許，
    在嘉義縣○○鄉○○村○○○0號外，基於違反保護令之犯意，向坐
    在嘉義縣○○鄉○○村○○○0號右側房屋外之丙○○○嚇稱：「乙○○
    你跟你媽講；我絕對把她的腳打斷；出去吃洨喔？（臺語）
    」等語，以此方式對丙○○○為騷擾，而違反上揭保護令。
二、證據：
　　上開犯罪事實，業據被告甲○○坦承不諱，核與證人即告訴人
    丙○○○、證人乙○○證述之情節大致相符，並有本署勘驗筆錄
    、臺灣嘉義地方法院109年度家護字第471號民事通常保護令
    、臺灣嘉義地方法院110年家護聲字第86號民事裁定、嘉義
    縣竹崎分局保護令執行紀錄表暨執行資料各1份、監視器錄
    影畫面光碟1張、現場及監視器截圖照片共8張在卷可稽，足
    證被告之任意性自白核與事實相符，應堪採信，其犯嫌足以
    認定。
三、所犯法條：
　　核被告所為，係犯家庭暴力防治法第61條第2款之違反保護
    令罪嫌。